臺灣嘉義地方法院刑事判決　　　　　　　 100年度訴字第41號
公　訴　人　臺灣嘉義地方法院檢察署檢察官
被　　　告　陳子欣
選任辯護人　陳國瑞律師
上列被告因毒品危害防制條例等案件，經檢察官提起公訴（99年
度偵字第5522號），本院判決如下：
    主  文
陳子欣犯如附表所示之罪，各處如附表所示之刑。應執行有期徒
刑伍年捌月；未扣案之行動電話壹支（含0000000000號SIM卡壹
張）沒收之，如全部或一部不能沒收時，追徵其價額；未扣案之
販賣第三級毒品所得共計新臺幣捌佰元沒收之，如全部或一部不
能沒收時，以其財產抵償之。
    犯 罪 事 實
一、陳子欣明知愷他命（Ketamine，俗稱K他命），係毒品危害
    防制條例第2條第2項第3款所規定之第3級毒品不得販賣，竟
    意圖營利，分別基於販賣第3級毒品之犯意，於民國98年8、
    9月間，由少年甲男（81年生，姓名年籍均詳卷）以0000000
    000號行動電話，撥打其所有之0000000000號行動電話聯絡
    後，先後2次在嘉義縣朴子市之麥當勞餐廳前，以新臺幣（
    下同）400元之價格，各販賣愷他命1包予甲男。
二、案經嘉義縣警察局移送臺灣嘉義地方法院檢察署檢察官偵查
    起訴。
    理  由
壹、程序事項：
    按被告以外之人於審判外之言詞或書面陳述，除法律有規定
    者外，不得作為證據，刑事訴訟法第159條第1項定有明文。
    次按被告以外之人於偵查中向檢察官所為之陳述，除顯有不
    可信之情況者外，得為證據，刑事訴訟法第159條之1第2項
    定有明文。查證人甲男於警詢時之陳述，係被告陳子欣以外
    之人於審判外之陳述，屬傳聞證據，辯護人於本院爭執其證
    據能力，是其此部分之陳述，應認無證據能力。又證人甲男
    於檢察官依法訊問之證詞，本院審酌其於陳述時之外在環境
    及情況，並無顯有不可信之情況，從而其此部分之證述，應
    有證據能力。
貳、實體事項：
一、訊據被告矢口否認有何販賣愷他命之犯行，辯稱：98年8、9
    月間，伊有拿1次K他命給甲男，甲男來找伊，看到伊在抽K
    他命，就拿伊的菸去抽，伊沒有跟他收錢，他硬塞給伊，伊
    不要，後來伊返頭走掉，他就把錢收回去，伊真的沒有跟他
    收錢。偵查時伊有承認販賣K他命，是伊自己講的，因為當
    時太緊張說錯了云云。惟查：
  (一)上揭犯罪事實，業據被告於偵查時坦承不諱（見99年度偵字
    第5522號卷-下稱偵卷，第26頁），並經證人甲男於偵查及
    本院審理時結證屬實（見偵卷第26頁；本院100年度訴字第
    41號卷-下稱本院卷，第45-46頁），是依上揭補強證據已足
    認被告所為之任意性自白，核與事實相符，被告確有販賣愷
    他命2次予證人甲男。
  (二)我國查緝毒品之施用或販賣一向執法甚嚴，對於販賣毒品者
    尤科以重度刑責，又販賣毒品既係違法行為，當非可公然為
    之，亦無公定價格，且容易分裝並增減份量，而每次買賣之
    價量，可能隨時依雙方關係深淺、資力、需求量及對行情之
    認知、來源是否充裕、查緝是否嚴謹、購買者被查獲時供述
    購買對象之可能風險之評估等情形，而異其標準，非可一概
    而論；而買受毒品之人通常亦無法探知販毒者賺取利潤幾何
    ，是販賣毒品之利得，除販毒者坦承犯行或價量俱臻明確外
    ，委難察得實情，販賣之人從價差或量差中牟利之方式雖異
    ，其意圖營利之販賣行為則同一。是以因愷他命量微價高，
    販賣者率有利益可圖，參以被告與證人甲男並無特殊交情，
    被告販賣愷他命，如無利益可得，又豈會甘冒遭警查獲可能
    處以重刑之風險而如此作為，足證被告係從販入與賣出之量
    價差異汲取利潤，其販賣愷他命主觀上具有意圖營利之目的
    ，至為灼然。
  (三)雖被告以上詞置辯，然被告於99年12月13日偵查時先供稱：
    「（問：有無販賣K他命給甲男？）不是販賣，是甲男一直
    打電話跟伊要K他命，伊送他2次K他命，地點是在嘉義縣朴
    子市麥當勞，2次都是送他1小包K他命，我本不想跟他收錢
    ，但他硬塞給我錢，2次都是各拿400元給我，第1次是在去
    年8、9月間，第2次也是在去年8、9月間。」等語（見偵卷
    第25頁），否認有營利之意圖，而後則供承：「（問：對所
    犯販賣2次K他命，是否認罪知錯？）我認罪知錯。」等語（
    見偵卷第26頁），坦認有於上揭時地販賣愷他命2次予證人
    甲男，是被告於本院審理時翻異前詞，而為上開辯解，所辯
    是否可採，已非無疑。
  (四)證人甲男於99年12月13日偵查時結證稱：伊先後跟2個人購
    買K他命，其中陳子欣的部分是買2次，時間是在98年8、9月
    間，地點是在嘉義縣朴子市麥當勞前，2次伊各塞400元給陳
    子欣，他各給伊1小包K他命等語（見偵卷第26頁），復於本
    院審理時結證其上揭偵查之證述屬實（見本院卷第45-46頁
    ），是證人甲男上揭證述，與被告上揭於偵查時之自白互核
    相符，且證人甲男與被告並無仇怨，業據被告於本院審理時
    供述在卷（見本院卷第99頁），證人甲男並無虛偽證述之理
    。觀諸卷附99年12月13日偵查筆錄（見偵卷第25-26頁），
    當日係被告先自行供承拿愷他命1包給證人甲男2次，證人甲
    男交付400元等情，而後再經證人甲男結證如上所述，是證
    人甲男證述之情節應與事實相符。至辯護人雖質疑證人甲男
    於本院審理時就被告交付愷他命之地點、次數、愷他命放在
    何處、被告有無收錢等情，證述前後不一致，然證人甲男於
    本院審理時結證稱：「（問：你在本院之前所述他沒有收錢
    、他放在香菸，是為何這樣說？）我是講到別次去了。」等
    語（見本院卷第45頁），是以證人甲男對於其自身證述之歧
    異處，業已證述如上，本院仍得採信證人甲男之證詞，認定
    被告確有販賣愷他命2次予證人甲男，故被告否認有販賣愷
    他命2次予證人甲男，顯屬卸責之詞，尚難令人採信。
  (五)綜上所述，足認被告自白之部分與事實相符，其上揭所辯顯
    係飾卸之詞，委無可採。本件事證明確，被告之犯行均堪予
    認定。
二、論罪科刑部分：
  (一)查毒品危害防制條例第4條，於98年5月20日修正公布，針對
    當次公布之修正條文，未另訂施行日期，至原毒品危害防制
    條例第36條所規定：「本條例自公布後6個月施行。」核其
    所稱「本條例」係指92年7月9日修正公布之該條例，並非指
    98年5月20日公布之部分修正條文。是98年5月20日公布之毒
    品危害防制條例修正條文之生效日期，應依中央法規標準法
    第13條對於法規生效施行日之規範，自公布日起至第3日即
    98年5月22日發生效力。
  (二)核被告所為，均係犯毒品危害防制條例第4條第3項之販賣第
    3級毒品罪。按刑法修正廢止連續犯之規定後，除具有複次
    行為外觀之接續犯、集合犯仍為1罪評價外，各複次行為當
    本於1行為1罪1罰之原則予以論處。而毒品販賣或轉讓行為
    ，本質上並非必然具有複次性，立法者亦無兼包含攝、聚多
    成一之擬制意思，社會通念尤難容忍一再違犯，司法實務採
    行數罪併罰，已成定論（最高法院98年度台上字第1845號判
    決意旨參照）。被告所犯上開2罪，犯意各別，行為互殊，
    應予分論併罰，辯護人認應論以集合犯，尚有未合。爰審酌
    被告國中肄業之智識程度，現正服役中，年輕力壯不思以正
    當途徑獲取金錢，無視於國家杜絕毒品危害之禁令，竟以販
    賣毒品圖不法所得，足以使購買者導致生理及心理毒害，形
    成生理成癮性及心理依賴性，戕害國民身心健康，危害社會
    治安，被告販賣毒品之所得，及犯後否認犯行等一切情狀，
    各量處如附表所示之有期徒刑，及定其應執行之刑。未扣案
    之行動電話1支（含0000000000號SIM卡1張），係屬被告所
    有，業據被告於本院審理時供述在卷（見本院卷第97頁），
    為供本件各次販賣愷他命犯罪所用之物，應依毒品危害防制
    條例第19條第1項之規定宣告沒收之，如全部或一部不能沒
    收時，追徵其價額（最高法院99年度第5次刑事庭會議參照
    ）。被告各次販賣愷他命所得均為400元，應依毒品危害防
    制條例第19條第1項規定宣告沒收之，如全部或一部不能沒
    收時，以其財產抵償之。
據上論斷，應依刑事訴訟法第299條第1項前段，毒品危害防制條
例第4條第3項、第19條第1項，刑法第11條、第51條第5款，判決
如主文。
本案經檢察官姜智仁到庭執行職務。
中    華    民    國   100    年    3     月    31    日
                刑事第二庭  審判長法  官  沈福財
                                  法  官  林青怡
                                  法  官  卓春慧
以上正本證明與原本無異。
如不服本判決應於收受判決後10日內向本院提出上訴書狀，並應
敘述具體理由；其未敘述上訴理由者，應於上訴期間屆滿後20日
內向本院補提理由書（均須按他造當事人之人數附繕本）「切勿
逕送上級法院」。
中    華    民    國   100    年    3     月    31    日
                                  書記官  李玫娜
附錄本案論罪科刑法條全文：
毒品危害防制條例第4條第3項：
製造、運輸、販賣第3級毒品者，處5年以上有期徒刑，得併科新
臺幣7百萬元以下罰金。
附表：
┌──┬────────────────────────┐
│編號│                    論罪科刑                    │
├──┼────────────────────────┤
│ 1  │販賣第三級毒品，處有期徒刑伍年肆月。未扣案之行動│
│    │電話壹支（含0000000000號SIM卡壹張）沒收之，如全 │
│    │部或一部不能沒收時，追徵其價額；未扣案之販賣第三│
│    │級毒品所得新臺幣肆佰元沒收之，如全部或一部不能沒│
│    │收時，以其財產抵償之。                          │
├──┼────────────────────────┤
│ 2  │販賣第三級毒品，處有期徒刑伍年肆月。未扣案之行動│
│    │電話壹支（含0000000000號SIM卡壹張）沒收之，如全 │
│    │部或一部不能沒收時，追徵其價額；未扣案之販賣第三│
│    │級毒品所得新臺幣肆佰元沒收之，如全部或一部不能沒│
│    │收時，以其財產抵償之。                          │
└──┴────────────────────────┘